臺灣新北地方法院刑事判決
                                    110年度簡上字第298號
上  訴  人
即  被  告  SARDAR KRIPASINDHU（中文名：沙達，印度籍）
選任辯護人  吳純怡律師
上列上訴人即被告因毀損案件，不服本院中華民國110 年4 月29
日110 年度簡字第1644號第一審刑事簡易判決（原聲請簡易判決
處刑案號：110 年度偵緝字第844 號、第845 號），提起上訴，
本院管轄之第二審合議庭判決如下：
    主  文
原判決撤銷。
SARDAR KRIPASINDHU 犯毀損他人物品罪，處拘役伍拾日，如易
科
罰金，以新臺幣壹仟元折算壹日。緩刑貳年。
    事  實
一、SARDAR KRIPASINDHU（中文名：沙達）基於毀損之接續犯意
    ，先於民國109 年7 月21日23時18分許，在新北市○○區○○街
    000 號樓下，徒手接續毀損柯金甫所有停放在該處之車牌號
    碼000-0000號輕型機車之左前方向燈及牌照架，致該機車之
    左前方向燈斷裂、牌照架向上翻起而損壞；復於同日23時21
    分許，在同市區○○街00○0 號前，持石塊丟砸車主林信价所
    有借予楊俊傑使用而停放在該處之車牌號碼0000-00號自小
    客車，以及楊俊傑本身所有停放在該處之車牌號碼000-0000
    號自小客車，致車牌號碼0000-00 號自小客車之右前門鈑金
    刮損、右前門外把手歪折、右後燈破裂、後視鏡破裂、雨刷
    變形而不堪使用及烤漆刮損；車牌號碼000-0000號自小客車
    之右後燈破裂、後雨刷變形而不堪使用、右後視鏡斷裂、油
    箱外蓋烤漆刮損，足以生損害於柯金甫、林信价及楊俊傑。
二、案經柯金甫、楊俊傑及林信价訴由新北市政府警察局三峽分
    局報告臺灣新北地方檢察署檢察官偵查後聲請簡易判決處刑
    。
    理  由
一、證據能力部分：
㈠、按被告以外之人於審判外之言詞或書面陳述，除法律有規定
    者外，不得作為證據，刑事訴訟法第159 條第1 項定有明文
    。次按被告以外之人於審判外之陳述，雖不符前4 條之規定
    ，而經當事人於審判程序同意作為證據，法院審酌該言詞陳
    述或書面陳述作成時之情況，認為適當者，亦得為證據；當
    事人、代理人或辯護人於法院調查證據時，知有第159 條第
    1 項不得為證據（即傳聞證據）之情形，而未於言詞辯論終
    結前聲明異議者，視為有前項之同意，刑事訴訟法第159 條
    之5 亦有明文。本件被告SARDAR KRIPASINDHU及辯護人於本
    院準備程序時，已表示對於全案傳聞證據（即被告以外之人
    於審判外之陳述）均同意有證據能力（見本院簡上卷第101
    頁），本院審酌該等陳述作成時之情況及與本案待證事實間
    之關聯性，認以之作為證據要屬適當，是依刑事訴訟法第15
    9 條之5 第1 項規定，該等傳聞證據自有證據能力。
㈡、傳聞法則（即傳聞證據原則上不得作為證據）乃對於被告以
    外之人於審判外之言詞或書面陳述而為之規範，本判決所引
    用之非供述證據，無刑事訴訟法第159 條第1 項傳聞法則之
    適用。且本院審酌上開證據資料作成時之情況，因與本案待
    證事實具有關聯性，且無證據證明係公務員違法取得之物，
    依法自得作為本案之證據。
二、認定事實所憑之證據及理由：上揭犯罪事實，業據被告於偵
    查及本院審理中均坦承不諱（見偵緝字第845 號卷第18-20 
    頁、本院簡上卷第226 頁），核與告訴人柯金甫、楊俊傑於
    警詢之指訴、在場人即楊俊傑之母陳惠珠於警詢之陳述均相
    符（見偵字第37319 號卷第6-7 頁、偵字第34680 號卷第7-
    8 頁、9-10頁），並有現場監視器錄影翻拍照片14張、臺灣
    新北地方檢察署公務電話紀錄單1 張、聯豐汽車有限公司估
    價單2 張、現場車輛毀損照片及嫌疑人照片16張、車輛詳細
    資料報表3 份在卷可佐（見偵字第37319 號卷第11-14 頁、
    16頁、偵緝字第844 號卷第11頁、偵字第34680 號卷第15-1
    6 頁、17頁、20-24 頁、12-13 頁），足認被告之任意性自
    白與事實相符，應值採信。是本件事證明確，被告犯行堪以
    認定，應依法論科。
三、論罪：核被告所為，係犯刑法第354 條毀損他人物品罪。被
    告以徒手先後破壞告訴人柯金甫所有機車之左前方向燈及牌
    照架，以及以石塊先後破壞告訴人林信价所有自小客車之右
    前門鈑金、右前門外把手、右後燈、後視鏡、雨刷等多處，
    並破壞告訴人楊俊傑所有自小客車之右後燈、後雨刷、右後
    視鏡、油箱外蓋等多處，應各係基於同一毀損犯意，於密切
    接近之時地先後實施，分別侵害告訴人3 人之財產法益，各
    行為之獨立性薄弱，難以強行分開，在刑法評價上應視為數
    個舉動之接續施行，應各論以接續犯之包括一罪。被告毀損
    告訴人3 人所有之上開車輛，時間、地點均極為接近，應係
    基於同一毀損他人之物之犯意而為之，且行為具有局部之同
    一性，應認屬一行為觸犯數罪名，為想像競合犯，應依刑法
    第55條前段之規定，僅論以一毀損罪。
四、撤銷原判決之理由及科刑：
㈠、原審以被告罪證明確，予以論罪科刑，固非無見。惟按刑事
    審判旨在實現刑罰權之分配正義，而刑罰之量定，為求個案
    裁判之妥當性，法律固賦與法院裁量權，但此項裁量權之行
    使，並非漫無標準，仍應依刑法第57條所列各款規定事項，
    審酌行為人及其行為等一切情狀，為整體之評價，使輕重得
    宜，罰當其罪，以契合社會之法律感情。經查，被告為印度
    籍人士，在我國無犯罪前科紀錄，此有其臺灣高等法院被告
    前案紀錄表在卷可按，素行良好，被告雖有毀損告訴人3 人
    車輛之行為，然所造成車輛損壞之程度尚非嚴重，且其於偵
    查及本院審理中均自始坦承犯行，態度甚佳，更於本院審理
    中與告訴人林信价、楊俊傑達成和解並賠償完畢，另告訴人
    柯金甫則已表示不需向被告求償等節，有和解書2 紙、郵政
    跨行匯款申請書2 份、本院公務電話紀錄表1 份在卷可查（
    見本院簡上卷第59-64 頁、73頁），足見被告犯後已深感悔
    悟，並盡力彌補其所造成之損害，是本案量刑基礎已有變更
    ，原審未及審酌上開對被告有利之科刑情狀，判處被告有期
    徒刑5 月（另諭知執行完畢或赦免後驅逐出境），稍嫌過重
    ，是被告以原審量刑過重為由提起上訴，為有理由，自應由
    本院予以撤銷改判。至辯護人雖為被告主張其行為時因受到
    精神疾病影響，有辨識行為違法之能力顯著降低之情形，應
    依刑法第19條第2 項之規定減輕其刑等語（見本院簡上卷第
    231 頁），然辯護人於本院準備程序時業已陳稱無須就此部
    分聲請精神鑑定等語（見本院簡上卷第100 頁）；又國立成
    功大學醫學院附設醫院（下稱成大醫院）110 年8 月4 日精
    神科心理衡鑑報告單雖有記載：「被告自述於109 年6 、7
    月間，遇第一次精神症狀發作，經歷症狀包括：怪異想法、
    受害想法、疑聽幻覺、混亂及風險行為等，其可感覺自己狀
    況怪異，但因認為自己所言不會被他人採信，故未就醫，自
    述經禱告並放鬆心情下，症狀才逐漸緩解」，並經成大醫院
    初步診斷為「疑似精神分裂症」等情（見本院簡上卷第251-
    255頁），然被告之精神症狀大部分均屬其本身之自述，尚
    難與精神鑑定報告等同視之；再被告於110 年6 月間至大安
    身心診所看診，亦僅經醫師診斷為「睡眠障礙、非特定的焦
    慮症，疑似精神病」一情，此亦有大安身心診所110 年6 月
    3 日診斷證明書1 份在卷可憑（見本院簡上卷第55頁），故
    目前迄未有明確之醫療診斷或鑑定意見可確認被告於本案行
    為時確實患有特定之精神疾病（例如精神分裂症），且已達
    辨識行為違法之能力有「顯著降低」之程度。另觀諸被告於
    110 年2 月19日之警詢筆錄、同年2 月20日之偵訊筆錄內容
    ，被告對於警方及檢察官之提問尚能適切回答，而無明顯邏
    輯混亂、無法切題之狀況，故本案難認被告符合刑法第19條
    第2 項之減刑事由，併予敘明。
㈡、爰審酌被告於案發時隨機毀損告訴人3 人之機車與汽車，所
    為造成告訴人財產損害，確有不該，惟考量被告行為當時精
    神狀況較為不穩定，有上開成大醫院診療資料摘要表、精神
    科心理衡鑑報告單各1 份在卷可憑（見本院簡上卷第251-25
    5 頁），堪認被告之行為可責性較一般人為低，且其犯罪所
    生危害不大，又無前科紀錄，素行甚佳，於偵、審程序中均
    坦承犯行，復於本院審理中已與告訴人楊俊傑、林信价達成
    和解，其等2 人均表示願意原諒被告，而告訴人柯金甫則表
    示因車輛受損情形不嚴重，不欲向被告求償等情，有和解書
    、本院公務電話紀錄表各2 份存卷可憑（見本院簡上卷第59
    頁、61頁、71頁、73頁），足徵被告之犯後態度甚佳，再兼
    衡被告之最高學歷為博士畢業，目前於國立成功大學擔任博
    士後研究員（見本院簡上卷第167 頁），在我國有合法穩定
    之工作等一切情狀，爰量處如主文所示之刑，並諭知易科罰
    金之折算標準。又刑法第95條固規定外國人受有期徒刑以上
    刑之宣告者，得於刑之執行完畢或赦免後，驅逐出境，然查
    被告於本案審理期間仍屬合法居留，此有被告中華民國居留
    證影本附卷可查（見本院簡上卷第129 頁），且被告於本案
    所犯之罪業經本院撤銷原判決後從輕改判處拘役之刑，自無
    刑法第95條有關法院得審酌相關情狀而諭知外國人驅逐出境
    處分規定之適用，併予敘明。
㈢、末查，被告前未曾受有期徒刑以上刑之宣告，此有上揭前案
    紀錄表可稽，僅因一時失慮致罹刑章，且於偵、審程序中均
    坦承犯罪，甚有悔意，其歷此偵審訴訟程序及罪刑宣告之教
    訓，當知所警惕，信無再犯之虞，本院因認對於被告所宣告
    之刑，以暫不執行為適當，爰依刑法第74條第1 項第1 款規
    定，併宣告被告緩刑2 年，以啟自新。
據上論斷，應依刑事訴訟法第455 條之1 第1 項、第3 項、第36
9 條第1 項前段、第364 條、第299 條第1 項前段（依刑事判決
精簡原則，僅記載程序法條文），判決如主文。
本案經檢察官楊唯宏聲請簡易判決處刑，檢察官游淑惟到庭執行
職務。
中　　華　　民　　國　　110 　年　　12　　月　　9 　　日
                  刑事第八庭   審判長  法  官  楊仲農
                                       法  官  林翠珊
                                       法  官  陳盈如
上列正本證明與原本無異。
不得上訴。
                                       書記官  陳冠豪 
中　　華　　民　　國　　110 　年　　12　　月　　10　　日
中華民國刑法第354條
毀棄、損壞前二條以外之他人之物或致令不堪用，足以生損害於
公眾或他人者，處 2 年以下有期徒刑、拘役或 1 萬 5 千元以
下罰金。